【裁判字號】    89,台上,815
【裁判日期】    890217
【裁判案由】    違反毒品危害防制條例
【裁判全文】
最高法院刑事判決                                八十九年度台上字第八一五號
    上  訴  人  甲  ○
    選任辯護人  鄭志明律師
右上訴人因違反毒品危害防制條例案件，不服台灣高等法院台中分院中華民國八十八
年十月三十日第二審更審判決（八十八年度上更(一)字第一五四號，起訴案號：台灣台
中地方法院檢察署八十七年度偵字第一九三○九號），提起上訴，本院判決如左：
    主  文
原判決撤銷，發回台灣高等法院台中分院。
    理  由
本件原判決認定上訴人即被告甲○意圖營利，且基於概括犯意，自民國（下同）八十
六年七月間起，至八十七年八月二十七日止，在其台中縣烏日鄉三和村便行巷一二一
弄七十五號住處等地，以每小包新台幣（下同）五百元或一千元不等之價格，連續販
賣第二級毒品安非他命予楊上卯共十二次，總價一萬元；另自八十七年三月起至同年
八月底，亦以每小包五百元至一千元之價格販賣予陳春坤，約十餘次，總價八千元，
共獲取一萬八千元之代價。迨於八十七年九月六日十三時許，在其上開住處被警查獲
，並自其右手所持之塑膠袋內扣得意圖營利，而剛於同日九時許在台中市第一廣場，
向「黑大哥」販入之安非他命二十二小包（淨重三五‧七六公克）及黑大哥所有借予
甲○使用之電子秤一台，復在其掛於屋外晒衣架上之夾克扣得待售之安非他命一小包
（淨重○‧一八公克）等情，因而撤銷第一審不當之科刑判決，改判論處上訴人甲○
連續販賣第二級毒品罪刑，固非無見。
惟按證據雖已調查而其內容尚未明瞭者，即與未經調查無異，如遽行判決，仍屬應於
審判期日調查之證據未予調查，其判決當然違背法令。查陳春坤前曾供稱其自八十七
年三月底起至同年五月十日止，共向上訴人甲○購買安非他命約十次，價錢每包一千
元，認上訴人甲○有販賣安非他命部分，因罪嫌不足，業經檢察官處分不起訴在案，
此有八十七年度偵字第一○二四七號檢察官不起訴處分書在卷可稽（見偵查卷第四十
三頁），該部分之不起訴處分已否確定﹖是否發現新事實、新證據﹖或有刑事訴訟法
第四百二十條第一項第一款、第二款、第四款或第五款所定得為再審之原因而依同法
第二百六十條規定，就同一事實再行起訴者，原判決疏未注意及此，並加說明，遽認
上訴人自八十七年三月起至同年八月底，以每小包五百元至一千元之價格販賣予陳春
坤，約十餘次，總價八千元，殊嫌疏略。又原判決認定在上訴人住處之晒衣架之夾克
內扣得安非他命一小包淨重○‧一八公克亦為上訴人供販賣所用，惟經上訴人一再否
認為其所有，則該夾克究為何人所有﹖何以該小包安非他命重量僅○‧一八公克與扣
案二十二小包（淨重三五‧七六公克）不同，且包裝有異﹖亦有加以究明之必要。上
訴意旨，執以指摘原判決不當，非無理由，應認仍有發回更審之原因。
據上論結，應依刑事訴訟法第三百九十七條、第四百零一條，判決如主文。
中      華      民      國    八十九    年      二      月     十七     日
                              最高法院刑事第二庭
                                  審判長法官  莊  來  成
                                        法官  呂  潮  澤
                                        法官  白  文  漳
                                        法官  蘇  振  堂
                                        法官  林  增  福
      右正本證明與原本無異
                                              書  記  官
中      華      民      國    八十九    年      二      月    二十一    日


司法院資訊處製作；財團法人民間司法改革基金會備份。
